最高法院刑事判決                              八十八年度台上字第四四二一號
    上  訴  人  甲○○
右上訴人因偽造有價證券案件，不服台灣高等法院台南分院中華民國八十七年十一月
三十日第二審判決（八十七年度上訴字第一六六二號，起訴案號：台灣嘉義地方法院
檢察署八十七年度偵緝字第二四號），提起上訴，本院判決如左：
    主  文
上訴駁回。
    理  由
按刑事訴訟法第三百七十七條規定，上訴於第三審法院，非以判決違背法令為理由，
不得為之。是提起第三審上訴，應以原判決違背法令為理由，係屬法定要件。如果上
訴理由狀並未依據卷內訴訟資料，具體指摘原判決不適用何種法則或如何適用不當，
或所指摘原判決違法情事，顯與法律規定得為第三審上訴理由之違法情形，不相適合
時，均應認其上訴為違背法律上之程式，予以駁回。本件原判決綜合調查證據之結果
，認上訴人甲○○共同並牽連犯有刑法第二百零一條第一項意圖供行使之用，而偽造
有價證券罪，及同法第三百三十九條第一項詐欺取財罪之事實，因而撤銷第一審之科
刑判決，改判仍依牽連犯關係，從一重之前罪處斷，並依刑法第五十九條之規定酌減
其刑後，量處有期徒刑壹年陸月，已詳認定犯罪事實之依據及憑以認定之理由，並
對上訴人否認犯罪之辯詞，如何不足採信，均已依據卷內資料予以指駁及說明，從形
式上觀察，原判決並無違背法令情形。上訴意旨仍執其在原審之辯詞，否認與夫馬清
治（已死亡）共同偽造系爭本票一張等語，係就原判決已詳為論斷與說明之事項，再
為事實上之爭執，殊非適法之第三審上訴理由。又原判決依憑上訴人於初次偵訊及在
第一審法院調查時之自白，核與告訴人李淑如及被害人羅錦稻之指訴相符，復有偽造
之本票影本一份在卷可資佐證等證據，資以認定上訴人共犯本件罪行，難謂原判決有
認定事實不憑證據及理由不備之違法。再證人所作先後不同之證言，何者為可採，事
實審法院本得參酌其他相關證據為自由之判斷，苟無違經驗法則，即難指為違法。羅
錦稻於一、二審法院所為翻異前詞，改為有利上訴人之供述，係受上訴人之夫馬清治
之託，始為上訴人脫罪，該等部分之證言不足採取，原判決理由一(二)已說明其證據取
捨之心證理由，經核並無違經驗法則，上訴意旨就此再事爭論，亦非適法。此外，上
訴人徒憑己意，對原審職權之適法行使及原判決理由已詳為論斷之事項，任意爭辯，
顯與法定上訴第三審之形式要件不符，其上訴違背法律上之程式，應予駁回。
據上論結，應依刑事訴訟法第三百九十五條前段，判決如主文。
中      華      民      國    八十八    年      八      月     十二     日
                              最高法院刑事第七庭
                                  審判長法官  謝  家  鶴
                                        法官  洪  文  章
                                        法官  花  滿  堂
                                        法官  陳  世  淙
                                        法官  洪  佳  濱
      右正本證明與原本無異
                                              書  記  官
中      華      民      國    八十八    年      八      月    二十四    日
